【裁判字號】    99,易緝,42
【裁判日期】    991012
【裁判案由】    竊盜
【裁判全文】
臺灣彰化地方法院刑事判決              99年度易緝字第42號
公  訴  人  臺灣彰化地方法院檢察署檢察官
被      告  甲○○
上列被告因竊盜案件，經檢察官提起公訴（99年度偵緝字第154
號、第172 號、99年度偵字第4714號），本院判決如下：
    主  文
甲○○結夥三人以上竊盜，累犯，處有期徒刑玖月；又結夥三人
以上、攜帶兇器竊盜，累犯，處有期徒刑玖月。應執行有期徒刑
壹年肆月。
    事  實
一、甲○○前於民國91年間因竊盜案件，經本院以91年度易字第
    1088號判處有期徒刑8 月，緩刑3 年確定，嗣經撤銷緩刑，
    由本院以96年度聲減字第626 號裁定減刑為有期徒刑4 月確
    定；復於94年間因竊盜案件，經本院以94年度斗簡字第243
    號判處有期徒刑5 月，經上訴後，由本院以94年度簡上字第
    142 號撤銷原判決，改判處有期徒刑1 年6 月確定；又因連
    續施用第一級毒品案件，經本院以94年度訴字第1319號判處
    有期徒刑8 月確定，上開2 案之罪，經本院以96年度聲減字
    第627 號裁定分別減刑為有期徒刑9 月、4 月，應執行有期
    徒刑1 年15日確定，並與竊盜案件接續執行後，於96年9 月
    8 日縮刑期滿執行完畢。
二、詎仍不知悔改，甲○○（綽號鱷魚）與李進華（綽號阿華）
    、陳哲民（綽號村長）、李力元（綽號李仔，此三人均由本
    院另以99年度易字第519 號判決確定）意圖為自己不法之所
    有，基於共同竊盜之犯意聯絡：
（一）於98年1 月5 日凌晨3 時45分許前某時，由陳哲民駕駛李
      力元所使用而懸掛車牌號碼SE-0929 號車牌之自小客車（
      原車牌號碼為B8-2552 號，惟已吊銷）搭載李力元、李進
      華及甲○○，共同前往彰化縣二水鄉○○村○○路○ 段15
      0 號前，結夥3 人以上，由陳哲民、李力元在旁把風，李
      進華及甲○○下車，趁乙○○所有之車牌號碼3399-PW 號
      自小貨車（價值約新臺幣6 萬元）車門未鎖、鑰匙未拔之
      際，而竊取前開車輛。
（二）得手後，4 人分乘上開2 部車輛，前往彰化縣田中鎮○○
      里○○路○ 段453 號旁的苗圃，並結夥3 人以上，共同持
      客觀上足以對人之生命、身體、安全構成威脅，具有危險
      性而可作為兇器使用之鐵鍬一支（非被告所有，原置於車
      牌號碼3399-PW 號自小貨車內），竊取丙○○所有苗木黑
      松2 棵（價值約新臺幣10萬元），得手後將該苗木黑松2
      棵放於上開竊得之車牌號碼3399-PW 號自小貨車上逃逸，
      並變賣朋分，嗣經警據報循線查獲，始悉上情。
三、案經丙○○訴由彰化縣警察局田中分局報請臺灣彰化地方法
    院檢察署檢察官偵查起訴。
    理  由
一、按被告以外之人於審判外之陳述，雖不符刑事訴訟法第159
    條之1 至第159 條之4 之規定，而經當事人於審判程序同意
    作為證據，法院審酌該言詞陳述或書面陳述作成時之情況，
    認為適當者，亦得為證據。當事人、代理人或辯護人於法院
    調查證據時，知有第159 條第1 項不得為證據之情形，而未
    於言詞辯論終結前聲明異議者，視為有前項之同意，刑事訴
    訟法第159 條之5 定有明文。查本案全部卷證，公訴人、被
    告均不爭執其證據能力，本院復衡以該等供述及非供述證據
    作成時之情況，應為適當，是可認後述所引用證據之證據能
    力均無疑義，合先敘明。
二、上開犯罪事實，業據被告甲○○於本院審理時坦承不諱，核
    與共犯陳哲民迭於警詢、偵訊及本院審理時、共犯李進華、
    李力元於本院審理時所為之指述大致相符，並有被害人乙○
    ○於警詢（田警分偵字第0980008754號警卷第9 頁）及偵訊
    時（98年度偵字第5433號偵卷第18頁）、丙○○於警詢（警
    卷第12頁）及偵訊時（98年度偵字第5433號偵卷第19頁）、
    證人許連發於警詢時（警卷第14頁）指證綦詳，復有贓物認
    領保管單（警卷第10頁）、彰化縣警察局車輛尋獲電腦輸入
    單（警卷第11頁）、車籍基本資料查詢畫面（警卷第28、29
    頁）、指認犯罪嫌疑人紀錄表（警卷第92頁）、彰化縣警察
    局舉發違反道路交通管理事件通知單共2 紙（警卷第31、32
    頁）、監視器翻拍照片共6 幀（警卷第16至18頁）、現場照
    片共12張（警卷第23至27頁）等件附卷可佐，足認被告之自
    白應與事實相符，洵堪採信。從而，本件事證已臻明確，被
    告竊盜犯行均堪認定。
三、按刑法第321 條第1 項第3 款之攜帶兇器竊盜罪，係以行為
    人攜帶兇器竊盜為其加重條件，此所謂兇器，其種類並無限
    制，凡客觀上足對人之生命、身體、安全構成威脅，具有危
    險性之兇器均屬之，且祇須行竊時攜帶此種具有危險性之兇
    器為已足，並不以攜帶之初有行兇之意圖為必要（最高法院
    79年臺上字第5253號判例意旨參照）。查本案被告甲○○與
    共犯李進華、李力元、陳哲民於行竊時所使用之鐵鍬質地堅
    硬，客觀上自足以對他人之生命、身體、安全構成威脅，具
    有危險性，為刑法第321條第1項第3款所稱之兇器無疑。是
    核被告甲○○就犯罪事實欄（一）所為，係犯刑法第32 1條
    第1項第4款之結夥三人以上竊盜罪；就犯罪事實欄（二）所
    為，則係犯刑法第321條第1項第4款、第3款之結夥三人以上
    、攜帶兇器竊盜罪。被告甲○○與李進華、李力元、陳哲民
    4人間，就前揭犯罪事實欄（一）、（二）所為之竊盜犯行
    ，有犯意聯絡及行為分擔，為共同正犯。又被告所犯上開2
    罪間，犯意各別，行為互殊，應予分論併罰。再被告甲○○
    有上開犯罪事實欄所載之前科紀錄，而於96年9 月8日執行
    完畢等情，有臺灣彰化地方法院檢察署刑案資料查註紀錄表
    及臺灣高等法院被告前案紀錄表各1份附卷可稽，其於5年以
    內故意再犯本件有期徒刑以上之罪，均為累犯，應依刑法第
    47條第1項之規定，分別加重其刑。爰審酌被告正值青年，
    不思以正當手段獲取財物，為求金錢之花用而竊取他人之財
    物，欠缺尊重他人財物之觀念，所竊得之財物價值非輕，惟
    其於本院審理時坦承犯行，堪認有悔意，並考量其犯罪之動
    機、目的、手段、生活狀況等一切情狀，分別量處如主文所
    示之刑，並定其應執行之刑，以資懲儆。至
    本件犯竊盜所使用之工具鑰匙1 把，係原本即插在該車牌號
    碼3399- PW號自小貨車上；而鐵鍬1 支，則係原置於車牌號
    碼3399-PW 號之物品，均非屬被告所有，此業據共犯李進華
    、李力元、陳哲民供明在卷（詳本院99年度易字第519 號審
    卷99年7 月22日審判筆錄），爰均不予宣告沒收，附此敘明
    。
據上論斷，應依刑事訴訟法第299 條第1 項前段，刑法第28條、
第321 條第1 項第4 款、第3 款、第47條第1 項、第51條第5 款
，判決如主文。
本案經檢察官楊聰輝到庭執行職務。
中    華    民    國    99    年    10    月    12    日
                  刑事第九庭    法  官  蕭文學
以上正本證明與原本無異。
如不服本判決應於收受判決後10日內向本院提出上訴書狀，並應
敘述具體理由；其未敘述上訴理由者，應於上訴期間屆滿後20日
內向本院補提理由書（均須按他造當事人之人數附繕本）「切勿
逕送上級法院」。
告訴人或被害人對於判決如有不服具備理由請求檢察官上訴者，
其上訴期間之計算係以檢察官收受判決正本之日期為準。
中    華    民    國    99    年    10    月    12    日
                                書記官  卓俊杰
附錄本案論罪科刑法條全文：
中華民國刑法第321條
犯竊盜罪而有左列情形之一者，處6 月以上、5 年以下有期徒刑
：
一  於夜間侵入住宅或有人居住之建築物、船艦或隱匿其內而犯
    之者。
二  毀越門扇、牆垣或其他安全設備而犯之者。
三  攜帶兇器而犯之者。
四  結夥三人以上而犯之者。
五  乘火災、水災或其他災害之際而犯之者。
六  在車站或埠頭而犯之者。
前項之未遂犯罰之。

司法院資訊處製作；財團法人民間司法改革基金會備份。
